

Cel: (+57) 301-432-7018



Calle 83sur 55b 45, La Estrella - Antioaquia



Jhonnier D. Parada

Desarrollador de software

SOBRE MÍ

Soy Duber, un desarrollador web con una gran capacidad para trabajar en equipo y crear sitios web altamente funcionales y estéticos. Aunque tengo poca experiencia, mi creatividad, compromiso y deseo de aprender me impulsan a mejorar constantemente en cada proyecto que emprendo.

EXPERIENCIA

Analista de Desarrollo

En SQA SA, Noviembre 2022 - presente

- Análisis y diseño: Traduzco requisitos en especificaciones y diseño arquitecturas escalables.
- Colaboración: Trabajo con equipos multidisciplinarios para desarrollar soluciones.
- Gestión ágil: Participo en sprints para planificar y priorizar tareas.
- Control de versiones: Uso Git Jira Bitbucket para gestionar el código de forma eficiente.

Administrador de bodega

En H&FLOWERS, Inc., Febrero 2021 - Octubre 2022

- Gestión de inventario: Controlé el stock de repuestos para computadoras y portátiles.
- Recepción y despacho: Coordiné la entrada y salida de productos según la demanda.
- Optimización del almacén: Organicé el espacio para mejorar la eficiencia y accesibilidad.
- Registro y reportes: Documenté movimientos de inventario y generé informes para la gestión.

Auxiliar de Redes e infraestructura (Practicas)

En ARUS SA, Febrero 2020 - Agosto 2020

- Soporte técnico: Brindé asistencia en la configuración y mantenimiento de redes y computadores.
- Gestión de infraestructura: Ayudé en la instalación y optimización de hardware y software.
- Documentación: Registré configuraciones y procedimientos para futuras referencias..

IDIOMAS

Inglés

CERTIFICACIONES

- Certificado como Técnico en Sistemas. 2020
- Certificación como Técnico en desarrollo de software. 2022
- Tecnólogo en desarrollo de software

FORMACIÓN ACADÉMICA

- Sistemas informaticos
- Desarrollo de software
- Cursos de React Next Js
- Cursos de Laravel Filament -Livewaire
- Cursos de Bases de datos

HABILIDADES

Laravel - Filament livewire

JavaScript -

React - Next Js

Html - CSS -

Tailwind -Boostrap

PostgresSQL

- MySQL

